【裁判字號】    98,交聲,623
【裁判日期】    980330
【裁判案由】    聲明異議
【裁判全文】
臺灣高雄地方法院交通事件裁定         98年度交聲字第623號
原處分機關  交通部公路總局高雄區監理所
法定代理人  劉育麟
異  議  人  甲○○
即受處分人
上列受處分人因違反道路交通管理處罰條例案件，對於交通部公
路總局高雄區監理所民國98年3 月3 日所為之處分（原處分案號
：高監營裁字第裁80-NO0000000號）聲明異議，本院裁定如下：
    主  文
異議駁回。
    理  由
一、原處分意旨略以：異議人即受處分人甲○○於民國98年2 月
    23日12時53分許，駕駛車牌號碼MHA-912 號重型機車，行經
    鳳山市○○路處，因拒絕接受酒精濃度測試之檢定，為警舉
    發，原處分機關遂依道路交通管理處罰條例第35條第4 項、
    第67條第2 項規定，裁處異議人罰鍰新臺幣（下同）6 萬元
    ，吊銷駕駛執照，3 年內禁考等語。
二、聲明異議意旨略以：異議人未接受酒精濃度測試檢定之違規
    行為，業已繳納罰鍰6 萬元完畢，然異議人當時係騎乘重型
    機車違規，且所持有之駕照並非重型機車駕照，而係汽車之
    駕照，如吊銷現有之駕照，異議人將無法生活，爰請求撤銷
    原處分關於吊銷駕駛執照之部分（按罰鍰及禁考部分未經異
    議）。
三、按汽車駕駛人，駕駛汽車經測試檢定酒精濃度超過規定標準
    者，處1 萬5 千元以上6 萬元以下罰鍰，並當場移置保管該
    汽車及吊扣其駕駛執照1 年；汽車駕駛人拒絕接受第1 項測
    試之檢定者，處6 萬元罰鍰，並當場移置保管該汽車及吊銷
    該駕駛執照；汽車駕駛人，曾依第35條第4 項前段規定吊銷
    駕駛執照者，3 年內不得考領駕駛執照；汽車駕駛人，因違
    反本條例及道路交通安全規則之規定，受吊銷駕駛執照處分
    時，吊銷其持有各級車類之駕駛執照，道路交通管理處罰條
    例第35條第1 項第1 款、第4 項前段、第67條第2 項前段及
    第68條分別定有明文。
四、經查：
  (一)本件異議人於上揭時、地，為警攔查後，確實經警要求接受
    酒精濃度測試後，仍拒不配合等情，為異議人所不爭執，此
    外，復有高雄縣政府警察局高警交字第NO0000000 號舉發違
    反道路交通管理事件通知單、拒絕酒測紀錄單及交通部公總
    局高雄區監理所高監營裁字裁80 -NO0000000 號裁決書各1
    紙（本院卷第10至11頁）在卷可稽。是以，異議人有拒絕接
    受酒測之違規事實，堪以認定。
  (二)異議人雖辯稱如註銷現有之汽車駕照，異議人將無法生活，
    請求撤銷原處分關於吊銷駕駛執照之部分。惟在民主法治國
    家，立法者代表全國人民制定相關法律，其基於維護社會安
    全等重大考量，並已就酒後駕車所造成之社會危害，及欲逃
    避責任拒絕酒測者之情節，惡性較為重大，與處罰對於人民
    所加之限制及影響等詳加衡酌，對拒絕酒測者，制定處以吊
    銷駕駛執照等法律規定，自發生其拘束力，而為人民所應遵
    守；復政府機關及大眾傳播媒體，對於酒後勿駕車，拒絕酒
    測加重處罰等事項，不斷三令五申，酒後禁止駕車已成為一
    般人通常之認知，異議人對於自己行為違反之情節及可能造
    成之嚴重後果，均應可得而知。從而，異議人明知不得酒後
    駕車，仍於上揭時、地酒後駕駛重型機車，且無正當理由拒
    絕執勤員警之檢測，欲逃避相關法律責任，事證均已明確，
    原處分機關對於異議人所為之處置，核無違誤之處。
  (三)綜上所述，本件異議人有拒絕接受酒精濃度測試檢定之違規
    事證明確，原處分機關依道路交通管理處罰條例第35條第4
    項及同條例第67條第2 項之規定，裁處異議人6 萬元之罰鍰
    ，並吊銷其駕駛執照，3 年內禁考，核無違誤。是異議人請
    求撤銷原處分關於吊銷駕駛執照之部分，為無理由，應予駁
    回。
五、據上論斷，應依道路交通案件處理辦法第19條，裁定如主文
    。
中    華    民    國    98    年     3    月    30    日
                  交通法庭    法  官  曾仁勇
以上正本證明與原本無異。
如不服本裁定，應於收受送達後5 日內向本院提出抗告狀。
中    華    民    國    98    年     3    月    30    日
                              書記官  王紀芸


司法院資訊處製作；財團法人民間司法改革基金會備份。
